Minutes et répertoires du notaire Nicolas Jean-Baptiste GOBIN, 8 janvier 1783 - 30 septembre 1806 (étude X)
Archives nationales
Minutes et répertoires du notaire Nicolas Jean-Baptiste GOBIN (étude X)
8 janvier 1783 - 30 septembre 1806
MC/ET/X/725 - MC/ET/X/875, MC/RE/X/15 - MC/RE/X/24
Étude notariale X (Paris; 1606-....); Gobin, Nicolas-Jean-Baptiste
n ml
Archives nationales de France
Minutes et répertoires: la loi 2008-696 du 15 juillet 2008 relative aux archives a fixé à 75 ans à compter de la date de l'acte, ou à 25 ans à compter de la date du décès de l'intéressé si ce délai est plus bref, le délai de communication des minutes et répertoires des notaires; ce délai est porté à 100 ans à compter de la date de l'acte si le document se rapporte à un mineur (code du Patrimoine, articles L213-2, 4e d et 5e).
Autres documents de l'étude (dossiers de clients, comptabilité...): s'agissant d'archives privées, ces documents sont communicables selon les modalités fixées par le déposant ou le donateur.
Certains documents ne sont pas accessibles en raison de leur mauvais état de conservation.
Versement
Accès aux instruments de recherche de tous les notaires de l’étude X
Archives de l'étude X
- Minutes de Nicolas Jean-Baptiste GOBIN, 1783 - 1814; MC/ET/X/725 - MC/ET/X/875
  - Minutes. 1783, 8 janvier - 1783, février, 8 janvier 1783 - février 1783; MC/ET/X/725
    Informations complémentaires:
    Informations concernant le classement:
    Le niveau inférieur de description, quand il existe, correspond aux minutes d'actes. Toutes les minutes ne sont pas forcément décrites une à une. Les descriptions de ces minutes sont plus ou moins détaillées.
  - Minutes. 1783, mars, mars 1783; MC/ET/X/726
  - Minutes. 1783, avril, avril 1783; MC/ET/X/727
  - Minutes. 1783, mai - 1783, juin, mai 1783 - juin 1783; MC/ET/X/728
  - Minutes. 1783, juillet, juillet 1783; MC/ET/X/729
  - Minutes. 1783, août, août 1783; MC/ET/X/730
  - Minutes. 1783, septembre, septembre 1783; MC/ET/X/731
  - Minutes. 1783, octobre, octobre 1783; MC/ET/X/732
  - Minutes. 1783, novembre - 1783, décembre, novembre 1783 - décembre 1783; MC/ET/X/733; Document détérioré.
  - Minutes. 1784, janvier - 1784, février, janvier 1784 - février 1784; MC/ET/X/734
  - Minutes. 1784, mars - 1784, avril, mars 1784 - avril 1784; MC/ET/X/735
  - Minutes. 1784, mai, mai 1784; MC/ET/X/736
  - Minutes. 1784, juin, juin 1784; MC/ET/X/737
  - Minutes. 1784, juillet, juillet 1784; MC/ET/X/738
  - Minutes. 1784, août, août 1784; MC/ET/X/739
  - Minutes. 1784, septembre, septembre 1784; MC/ET/X/740
  - Minutes. 1784, octobre, octobre 1784; MC/ET/X/741
    - Contrat de mariage de Pierre Cietti avec Marie Louise Talamona., 15 octobre 1784; MC/ET/X/741
      Origine de l'information:
      Les membres du conseil général de la commune robespierriste de Paris (200 actes), par Béatrice Vanuxem, 1992-1993 (base de données migrée: voir contexte dans le Plan d’orientation général - Notaires de Paris, guides thématiques du Minutier).
      Date de création de la notice: 2006
      contrat de mariage; Cietti, Pierre; Talamona, Marie-Louise
  - Minutes. 1784, novembre, novembre 1784; MC/ET/X/742
  - Minutes. 1784, décembre, décembre 1784; MC/ET/X/743
  - Minutes. 1785, janvier - 1785, février, janvier 1785 - février 1785; MC/ET/X/744
  - Minutes. 1785, mars - 1785, avril, mars 1785 - avril 1785; MC/ET/X/745
  - Minutes. 1785, mai, mai 1785; MC/ET/X/746
  - Minutes. 1785, juin, juin 1785; MC/ET/X/747
  - Minutes. 1785, juillet, juillet 1785; MC/ET/X/748
  - Minutes. 1785, août, août 1785; MC/ET/X/749
  - Minutes. 1785, septembre, septembre 1785; MC/ET/X/750
  - Minutes. 1785, octobre, octobre 1785; MC/ET/X/751
  - Minutes. 1785, novembre, novembre 1785; MC/ET/X/752
  - Minutes. 1785, décembre, décembre 1785; MC/ET/X/753
  - Minutes. 1786, janvier, janvier 1786; MC/ET/X/754
  - Minutes. 1786, février, février 1786; MC/ET/X/755
  - Minutes. 1786, mars, mars 1786; MC/ET/X/756
  - Minutes. 1786, avril, avril 1786; MC/ET/X/757
  - Minutes. 1786, mai, mai 1786; MC/ET/X/758
  - Minutes. 1786, juin, juin 1786; MC/ET/X/759
  - Minutes. 1786, juillet, juillet 1786; MC/ET/X/760
  - Minutes. 1786, août, août 1786; MC/ET/X/761
  - Minutes. 1786, septembre, septembre 1786; MC/ET/X/762
  - Minutes. 1786, octobre, octobre 1786; MC/ET/X/763
  - Minutes. 1786, novembre - 1786, décembre, novembre 1786 - décembre 1786; MC/ET/X/764
    Attention: certains actes ont été constatés manquants
    - Acte de consentement de la veuve Dunouy., 29 novembre 1786
      Attention: l'original de l'acte est manquant.
      Mention dans le répertoire du notaire coté:
      MC/RE/X/15
      Actes signalés par le personnel du Minutier central des notaires de Paris, 2003-2012 (base de données migrée: voir contexte dans le Plan d’orientation général - Notaires de Paris, guides thématiques du Minutier).
      Date de création de la notice: 2009
      ratification; Dunouy (Mme) (17..-....)
  - Minutes. 1787, janvier, janvier 1787; MC/ET/X/765
    - Contrat de mariage entre Mathieu Hansen, demeurant rue Saint-Denis, paroisse Saint-Leu Saint-Gilles, tailleur, et Marie Egoneau, demeurant rue Saint-Denis, paroisse Saint-Leu Saint-Gilles., 6 janvier 1787; MC/ET/X/765
      Mariages à Paris en 1787 (3196 actes), par Delphine Dubois, Sandrine Dumas-Lefaure, Catherine Gauthier, 1994 (base de données migrée: voir contexte dans le Plan d’orientation général - Notaires de Paris, guides thématiques du Minutier).
      Date de création de la notice: 2002
      Date de révision: 2018 (Marie-Françoise Limon-Bonnet)
      contrat de mariage; Saint-Denis (rue); Saint-Leu-Saint-Gilles (paroisse); Hansen, Mathieu; Egoneau, Marie; tailleur d'habits
    - Contrat de mariage entre Rollin Gilmère, demeurant rue de Bourbon-le-Château, faubourg Saint-Germain, paroisse Saint-Sulpice, perruquier, et Marie Catherine Charlotte Brasseur, demeurant rue Saint-Denis, paroisse Saint-Sauveur., 10 janvier 1787; MC/ET/X/765
      contrat de mariage; Saint-Germain (faubourg); Saint-Denis (rue); Gilmère, Rollin; Brasseur, Marie-Catherine-Charlotte; coiffeur
    - Contrat de mariage entre Joseph André, demeurant rue du Hurepoix, paroisse Saint-André-des-Arts, maître perruquier, et Michelle Nicole de Rene, veuve Tinel, demeurant place du Vieux Louvre, paroisse Saint-Germain-l'Auxerrois., 11 janvier 1787; MC/ET/X/765
      contrat de mariage; Hurepoix (rue du); André, Joseph; Rene, Michelle-Nicole de; coiffeur
    - Contrat de mariage entre Claude Salomon, demeurant rue du Faubourg-Saint-Martin, paroisse Saint-Laurent, maître tabletier, et Marie Lemoine, veuve Arnould, demeurant rue du Marais, faubourg Saint-Martin, paroisse Saint-Laurent., 13 janvier 1787; MC/ET/X/765
      contrat de mariage; Faubourg-Saint-Martin (rue du); Saint-Martin (faubourg); Salomon, Claude; Lemoine, Marie; Arnould (veuve); tabletier
    - Contrat de mariage entre Nicolas Hua, demeurant rue des Fossés-Saint-Germain-des-Prés, paroisse Saint-Sulpice, principal clerc, et Angélique Marie Louise Boutet, demeurant rue des Fossés-Saint-Germain des-Prés, paroisse Saint-Sulpice., 14 janvier 1787; MC/ET/X/765
      contrat de mariage; Fossés-Saint-Germain-des-Prés (rue des); Hua, Nicolas; Boutet, Angélique-Marie-Louise
    - Contrat de mariage entre Bernard Louis Eléonor Leblanc, demeurant hors de Paris, organiste à Versailles, et Marie Anne Victoire Duclos, demeurant rue Beaurepaire, paroisse Saint-Sauveur, à Paris., 15 janvier 1787; MC/ET/X/765
      contrat de mariage; Beaurepaire (rue); Leblanc, Bernard-Louis-Eléonor; Duclos, Marie-Anne-Victoire
    - Contrat de mariage entre Jean-Baptiste François Bulliard, demeurant rue des Postes, faubourg Saint-Marcel, paroisse Saint-Etienne-du-Mont, botaniste, auteur de l'herbier de France, et Marie Adélaïde Lemercier, demeurant quai Saint-Paul, paroisse Saint-Paul., 16 janvier 1787; MC/ET/X/765
      contrat de mariage; Postes (rue des); Saint-Marcel (faubourg); Bulliard, Jean-Baptiste-François; Lemercier, Marie-Adélaïde; chercheur
    - Contrat de mariage entre Jean Nicolas Courmacent, demeurant rue du Petit-Lion, paroisse Saint-Sauveur, compagnon coutelier, et Marie Louise Parville, veuve Courion, demeurant rue du Petit-Lion, paroisse Saint-Sauveur., 21 janvier 1787; MC/ET/X/765
      contrat de mariage; Petit-Lion (rue du); Courmacent, Jean-Nicolas; Parville, Marie-Louise; Courion (veuve)
  - Minutes. 1787, février - 1787, mars, février 1787 - mars 1787; MC/ET/X/766
    - Contrat de mariage entre Louis Thierry, demeurant rue Neuve-Saint-François au Marais, paroisse Saint-Gervais, valet de chambre de M. Boisville, et Marie Jeanne Louise Anseaume, demeurant rue du Temple, paroisse Saint-Gervais., 1er février 1787; MC/ET/X/766
      contrat de mariage; Temple (rue du); Thierry, Louis; Anseaume, Marie-Jeanne-Louise; employé de maison
    - Contrat de mariage entre Henry Joseph Minet, demeurant rue du Cigne, paroisse Saint-Eustache, garçon marchand de vin, et Louise Geffroy, demeurant rue du Cigne, paroisse Saint-Eustache., 3 février 1787; MC/ET/X/766
      contrat de mariage; Minet, Henry-Joseph; Geffroy, Louise; commerçant
    - Contrat de mariage entre François Toutlemonde, demeurant rue d'Argenteuil, paroisse Saint-Roch, compagnon horloger, et Louise Elisabeth Dromont, demeurant rue du Grand-Hurleur, paroisse Saint-Laurent., 4 février 1787; MC/ET/X/766
      contrat de mariage; Argenteuil (rue d'); Grand-Hurleur (rue du); Toutlemonde, François; Dromont, Louise-Elisabeth; horloger
    - Contrat de mariage entre Jean Louis Le Conte, demeurant rue Saint-Pierre, dite Amelot au Pont aux choux, paroisse Sainte-Marguerite, maître jardinier, et Marie Geneviève Persil, veuve Baudin, demeurant rue Saint-Pierre, Amelot au Pont aux choux, paroisse Sainte-Marguerite., 7 février 1787; MC/ET/X/766
      contrat de mariage; Le Conte, Jean-Louis; Persil, Marie-Geneviève; Baudin (veuve); jardinier
    - Contrat de mariage entre Pierre Ruaux, demeurant rue des Prêcheurs, paroisse Saint-Eustache, fort de la Halle, et Marie Victoire Herbellot, demeurant sous les Petits Piliers d'Etain, paroisse Saint-Eustache., 17 février 1787; MC/ET/X/766
      contrat de mariage; Prêcheurs (rue des); Ruaux, Pierre; Herbellot, Marie-Victoire
    - Contrat de mariage entre Jean Quentin Vallot, demeurant rue du Faubourg-Montmartre, paroisse Saint-Eustache, compagnon menuisier, et Anne Nicole Thomas, demeurant rue du Faubourg-Montmartre, paroisse Saint-Eustache., 20 mars 1787; MC/ET/X/766
      contrat de mariage; Faubourg-Montmartre (rue du); Vallot, Jean-Quentin; Thomas, Anne-Nicole; menuisier
  - Minutes. 1787, avril, avril 1787; MC/ET/X/767
    - Contrat de mariage entre Jean Louis Royol, demeurant rue Royale-Saint-Antoine, paroisse Saint-Paul, maître tailleur, et Marie Thérèse Henry, demeurant rue du Cimetière, paroisse de Saint-Nicolas., 10 avril 1787; MC/ET/X/767
      Date de révision: 2021 (Marie-Françoise Limon-Bonnet)
      contrat de mariage; Royale (rue); Cimetière (rue du); Royol, Jean-Louis; Henry, Marie-Thérèse; tailleur d'habits
    - Contrat de mariage entre Louis François Lecomte, demeurant rue des Vieilles-Tuileries, paroisse Saint-Sulpice, maître sculpteur, et Marie Louise de Monségu, demeurant rue Geoffroy-Langevin, paroisse Saint-Merri., 16 avril 1787; MC/ET/X/767
      contrat de mariage; Vieilles-Tuileries (rue des); Geoffroy-l'Angevin (rue); Lecomte, Louis-François; Monségu, Marie-Louise de; sculpteur
    - Contrat de mariage entre Jean Laurent Sotto, demeurant Grande rue du Faubourg-Saint-Antoine, paroisse Sainte-Marguerite, maître ébéniste, et Philippine Charlotte Moncelet, demeurant rue Troussevache, paroisse Saint-Jacques-de-la-Boucherie., 17 avril 1787; MC/ET/X/767
      contrat de mariage; Faubourg-Saint-Antoine (rue du); Troussevache (rue); Sotto, Jean-Laurent; Moncelet, Philippine-Charlotte; ébéniste
    - Contrat de mariage entre Jean Louis Magny de Maisonneuve, demeurant rue de la Monnaie, paroisse Saint-Germain-l'Auxerrois, avocat au Parlement, et Marie Jeanne Lelorrain, demeurant place des Trois-Mores, paroisse Saint-Germain-l'Auxerrois., 22 avril 1787; MC/ET/X/767
      contrat de mariage; Monnaie (rue de la); Magny de Maisonneuve, Jean-Louis; Lelorrain, Marie-Jeanne; avocat au parlement (Ancien Régime)
    - Contrat de mariage entre Philippe Nicolas Lemarchant, chevalier, demeurant rue du Chabanais, paroisse Saint-Roch, conseiller du roi en la Cour des aides, et Jeanne Françoise Olivier, demeurant rue Bourg-l'Abbé, paroisse Saint-Leu Saint-Gilles., 25 avril 1787; MC/ET/X/767
      contrat de mariage; Lemarchant, Philippe-Nicolas, chevalier; Olivier, Jeanne-Françoise
    - Contrat de mariage entre Germain Moine, demeurant boulevard du Temple, paroisse Saint-Laurent, limonadier, et Marie Delacour, veuve Vasselier, demeurant rue du Faubourg-Saint-Denis, paroisse Saint-Laurent, maîtresse paulmière et limonadière., 28 avril 1787; MC/ET/X/767
      contrat de mariage; Temple (boulevard du); Faubourg-Saint-Denis (rue du); Moine, Germain; Delacour, Marie; Vasselier (veuve); paumier; restaurateur
    - Contrat de mariage entre Pierre Bodinier, demeurant rue Sainte-Anne, paroisse Saint-Roch, cocher, et Antoinette Marguerite Bouvier, demeurant rue Saint-Denis, paroisse Saint-Leu Saint-Gilles., 30 avril 1787; MC/ET/X/767
      contrat de mariage; Sainte-Anne (rue); Saint-Denis (rue); Bodinier, Pierre; Bouvier, Antoinette-Margueritte; conducteur de véhicules
  - Minutes. 1787, mai - 1787, juin, mai 1787 - juin 1787; MC/ET/X/768
    - Contrat de mariage entre Pierre Benoît Lorillon, demeurant rue Grenetat, paroisse Saint-Leu-Saint-Gilles, orfèvre, et Séraphine Julie Demaret, demeurant rue Saint-Denis, paroisse Saint-Eustache., 3 mai 1787; MC/ET/X/768
      contrat de mariage; Greneta (rue); Saint-Denis (rue); Lorillon, Pierre-Benoît; Demaret, Séraphine-Julie; orfèvre
    - Contrat de mariage entre Jacques Colle, demeurant rue Galande, place Maubert, paroisse Saint-Etienne-du-Mont, maître boulanger, et Marie Thérèse Bonnelet, demeurant hors de Paris, diocèse de Paris., 12 mai 1787; MC/ET/X/768
      contrat de mariage; Galande (rue); Maubert (place); Colle, Jacques; Bonnelet, Marie-Thérèse; boulanger
    - Contrat de mariage entre Théodore Marcellin Coransain, demeurant rue Saint-Antoine, paroisse Saint-Paul, maître menuisier, et Jeanne Peronne Gilliart, demeurant rue Saint-Antoine, paroisse Saint-Paul., 13 mai 1787; MC/ET/X/768
      contrat de mariage; Saint-Antoine (rue); Coransain, Théodore-Marcellin; Gilliart, Jeanne-Peronne; menuisier
    - Contrat de mariage entre Claude Louis Grosjean, demeurant rue Saint-André-des-Arts, paroisse Saint-André-des-Arts, marchand épicier, et Marie Anne Malabert, demeurant rue de la Contrescarpe, paroisse Saint-André-des-Arts., 15 mai 1787; MC/ET/X/768
      contrat de mariage; Saint-André-des-Arts (rue); Contrescarpe (rue de la); Grosjean, Claude-Louis; Malabert, Marie-Anne; commerçant; commerçant
    - Contrat de mariage entre Charles Sillard, demeurant rue Tirechappe, paroisse Saint-Germain-l'Auxerrois, brocanteur, et Marie Françoise Geneviève Biet, demeurant rue Tirechappe, paroisse Saint-Germain-l'Auxerrois., 19 mai 1787; MC/ET/X/768
      contrat de mariage; Tirechappe (rue); Sillard, Charles; Biet, Marie-Françoise-Geneviève; brocanteur
    - Contrat de mariage entre Nicolas Detrimon, demeurant rue Chantereine, chaussée d'Antin, paroisse Saint-Eustache, cocher au service d'un marquis, et Marie Marguerite Honorée Pucelle, demeurant rue Chantereine, chaussée d'Antin, paroisse Saint-Eustache., 20 mai 1787; MC/ET/X/768
      contrat de mariage; Chaussée-d'Antin (rue de la); Detrimon, Nicolas; Pucelle, Marie-Margueritte-Honorée; conducteur de véhicules
    - Contrat de mariage entre Jean Louis Debilly, demeurant rue du Faubourg-du-Temple, paroisse Saint-Laurent, professeur de mathématiques, et Marie Jeanne Chénard, demeurant rue Saint-Martin, paroisse Saint-Laurent., 30 mai 1787; MC/ET/X/768
      contrat de mariage; Faubourg-du-Temple (rue du); Saint-Martin (rue); Debilly, Jean-Louis; Chénard, Marie-Jeanne
    - Contrat de mariage entre François Didier, demeurant rue Vielle-du-Temple, paroisse Saint-Nicolas-des-Champs, maître limonadier, et Marthe Hélène Barnou, demeurant rue du Foin, paroisse Saint-Paul., 8 juin 1787; MC/ET/X/768
      contrat de mariage; Vieille-du-Temple (rue); Foin (rue du); Didier, François; Barnou, Marthe-Hélèène; restaurateur
    - Contrat de mariage entre Toussaint Sacrez, demeurant rue du Bouloy, paroisse Saint-Eustache, domestique au service de M. Fargès, et Catherine Honorine Leuret, demeurant rue du Bouloy, paroisse Saint-Eustache., 19 juin 1787; MC/ET/X/768
      contrat de mariage; Sacrez, Toussaint; Leuret, Catherine-Honorine; employé de maison
  - Minutes. 1787, juillet - 1787, août, juillet 1787 - août 1787; MC/ET/X/769
    - Contrat de mariage entre Germain Sulpice Pelloile, demeurant rue Saint-Denis, paroisse Saint-Leu-Saint-Gilles, marchand de vin, et Claudine Perouse, demeurant rue Montmartre, paroisse Saint-Eustache., 1er juillet 1787; MC/ET/X/769
      contrat de mariage; Saint-Denis (rue); Saint-Leu-Saint-Gilles (paroisse); Montmartre (rue); Pelloile, Germain-Sulpice; Perouse, Claudine; commerçant
    - Contrat de mariage entre Jean Claude Bourgeois, demeurant rue des Deux-Ecus, paroisse Saint-Eustache, cordonnier, et Antoinette Julie Caussin, demeurant rue Saint-Sauveur, paroisse Saint-Sauveur., 1er juillet 1787; MC/ET/X/769
      contrat de mariage; Deux-Ecus (rue des); Saint-Sauveur (rue); Bourgeois, Jean-Claude; Caussin, Antoinette-Julie; cordonnier
    - Contrat de mariage entre Thomas Dehousse, demeurant rue Poissonnière, paroisse Saint-Laurent, compagnon charron, et Marie Catherine Mélanie Petit, demeurant rue du Faubourg-Saint-Martin, paroisse Saint-Laurent., 8 juillet 1787; MC/ET/X/769
      contrat de mariage; Poissonnière (rue); Faubourg-Saint-Martin (rue du); Dehousse, Thomas; Petit, Marie-Catherine-Mélanie; charron
    - Contrat de mariage entre Jean Claude Mongis, demeurant rue de la Chanvrerie, paroisse Saint-Eustache, marchand tapissier, et Marie Anne Charbonnier, demeurant rue de la Lanterne, paroisse de Saint-Merri., 25 juillet 1787; MC/ET/X/769
      contrat de mariage; Chanverrerie (rue de la); Lanterne (rue de la); Mongis, Jean-Claude; Charbonnier, Marie-Anne; commerçant; tapissier
    - Contrat de mariage entre Pierre François Desallais, demeurant rue de Jouy, paroisse Saint-Paul, ancien huissier au Châtelet de Paris, et Claude Louise Guingré, veuve Dembas, demeurant rue de Jouy, paroisse Saint-Paul., 1er août 1787; MC/ET/X/769
      contrat de mariage; Jouy (rue de); Desallais, Pierre-François; Guingré, Claude-Louise; Dembas (veuve); huissier de justice
    - Contrat de mariage entre Barthélemy Petit, demeurant rue Saint-Denis, paroisse Saint-Sauveur, menuisier, et Catherine Rojo, demeurant rue Guérin-Boisseau, paroisse Saint-Nicolas-des-Champs., 7 août 1787; MC/ET/X/769
      contrat de mariage; Saint-Denis (rue); Saint-Sauveur (paroisse); Guérin-Boisseau (rue); Petit, Barthélémy; Rojo, Catherine; menuisier
    - Contrat de mariage entre Etienne Jean Corniquet, demeurant faubourg Saint-Martin, paroisse Saint-Laurent, maître brodeur, et Madeleine Louise Allou, demeurant faubourg Saint-Martin, paroisse Saint-Laurent., 12 août 1787; MC/ET/X/769
      contrat de mariage; Saint-Martin (faubourg); Corniquet, Etienne-Jean; Allou, Madelaine-Louise; brodeur
    - Contrat de mariage entre François Pasquelin, demeurant rue Thévenot, paroisse Saint-Sauveur, garçon de bureau, et Madeleine Geneviève Petit, demeurant rue Saint-Denis, paroisse Saint-Sauveur., 16 août 1787; MC/ET/X/769
      contrat de mariage; Thévenot (rue); Saint-Denis (rue); Pasquelin, François; Petit, Madelaine-Geneviève
  - Minutes. 1787, septembre, septembre 1787; MC/ET/X/770
    - Contrat de mariage entre Jean François Demian, demeurant rue Phelippeaux, paroisse Saint-Nicolas-des-Champs, maître de langue, et Anne Pierrette Bourdon, veuve Massé, demeurant rue du Marché-Saint-Martin, paroisse Saint-Nicolas-des-Champs., 9 septembre 1787; MC/ET/X/770
      contrat de mariage; Phélipeaux (rue); Demian, Jean-Farnçois; Bourdon, Anne-Pierrette; Massé (veuve)
    - Contrat de mariage entre Jean Pierre Martin, demeurant rue Saint-Denis, paroisse Saint-Sauveur, garçon marchand de vin, et Marie Anne Cécile Challié, demeurant rue Saint-Denis, paroisse Saint-Sauveur., 14 septembre 1787; MC/ET/X/770
      contrat de mariage; Saint-Denis (rue); Saint-Sauveur (paroisse); Martin, Jean-Pierre; Challié, Marie-Anne-Cécile; commerçant
    - Contrat de mariage entre Charles Martin, demeurant rue du Faubourg-Saint-Denis, paroisse Saint-Laurent, cocher chez M. de Barincourt, et Marie Hélène Gautier, demeurant rue du Faubourg-Saint-Denis, paroisse Saint-Laurent., 18 septembre 1787; MC/ET/X/770
      contrat de mariage; Faubourg-Saint-Denis (rue du); Martin, Charles; Gautier, Marie-Hélène; conducteur de véhicules
    - Contrat de mariage entre Jean Louis Saunier, demeurant rue Montmartre, paroisse Saint-Eustache, marchand cordonnier, et Marie Thérèse Le Barbu, demeurant rue Croix-des-Petits-Champs, paroisse de Saint-Eustache, diocèse de Paris., 30 septembre 1787; MC/ET/X/770
      contrat de mariage; Montmartre (rue); Croix-des-Petits-Champs (rue); Saunier, Jean-Louis; Le Barbu, Marie-Thérèse; commerçant; cordonnier
  - Minutes. 1787, octobre, octobre 1787; MC/ET/X/771
    - Contrat de mariage entre Jean François Toussaint, demeurant rue de la Tabletterie, paroisse Saint-Germain-l'Auxerrois, commissionnaire d'épicerie, et Josèphe Antoinette Doremus, veuve Lemoine, demeurant rue Sainte-Avoie, paroisse Saint-Merri., 2 octobre 1787; MC/ET/X/771
      contrat de mariage; Tabletterie (rue de la); Sainte-Avoie (rue); Toussaint, Jean-François; Doremus, Josèphe-Antoinette; Lemoine (veuve)
    - Contrat de mariage entre Paul Brindeau, demeurant rue Saint-Denis, paroisse Saint-Sauveur, marchand (?) orfèvre, et Marie Anne Fromage, demeurant hors de Paris., 6 octobre 1787; MC/ET/X/771
      contrat de mariage; Saint-Denis (rue); Saint-Sauveur (paroisse); Brindeau, Paul; Fromage, Marie-Anne; orfèvre
    - Contrat de mariage entre Jean-Baptiste François Borel, demeurant rue Saint-Honoré, paroisse Saint-Roch, bourgeois de Paris, et Geneviève Marguerite Maroteau, demeurant rue du Petit-Carreau, paroisse Saint-Eustache., 8 octobre 1787; MC/ET/X/771
      contrat de mariage; Saint-Honoré (rue); Petits-Carreaux (rue des); Borel, Jean-Baptiste-François; Maroteau, Geneviève-Margueritte
    - Contrat de mariage entre Claude Rousselle, demeurant rue Verte, faubourg Saint-Honoré, paroisse de la Madeleine en la Ville-l'Evêque, bourgeois de Paris, et Denise Rousselle, demeurant rue Françoise, paroisse Saint-Sauveur., 13 octobre 1787; MC/ET/X/771
      contrat de mariage; Verte (rue); Saint-Honoré (faubourg); Rousselle, Claude; Rousselle, Denise
    - Contrat de mariage entre Jacques François Ganié, demeurant rue Cour-Saint-Martin, paroisse Saint-Nicolas-des-Champs, boursier parfumeur, et Marie Thérèse La Fosse, demeurant rue de Saintonge, paroisse Saint-Nicolas-des-Champs., 15 octobre 1787; MC/ET/X/771
      contrat de mariage; Saintonge (rue de); Ganié, Jacques-François; La Fosse, Marie-Thérèse
  - Minutes. 1787, novembre - 1787, décembre, novembre 1787 - décembre 1787; MC/ET/X/772
    - Contrat de mariage entre Nicolas Schmidt, demeurant rue Coq-Héron, paroisse Saint-Eustache, maître horloger, et Geneviève Catherine Morel, demeurant rue Jean-Robert, paroisse Saint-Nicolas-des-Champs., 2 novembre 1787; MC/ET/X/772
      contrat de mariage; Coq-Héron (rue); Jean-Robert (rue); Schimt, Nicolas; Morel, Geneviève-Catherine; horloger